臺灣嘉義地方法院刑事判決　　　　　　　 96年度易字第582號
公　訴　人　臺灣嘉義地方法院檢察署檢察官
被　　　告　丁○○
上列被告因傷害案件，經檢察官提起公訴（96年度偵字第4510號
），本院判決如下：
    主  文
丁○○犯傷害罪，處拘役肆拾日，如易科罰金，以新台幣壹仟元
折算壹日；減為拘役貳拾日，如易科罰金，以新台幣壹仟元折算
壹日。又犯傷害罪，處拘役拾日，如易科罰金，以新台幣壹仟
元折算壹日；減為拘役拾伍日，如易科罰金，以新台幣壹仟元折
算壹日。應執行拘役拾日，如易科罰金，以新台幣壹仟元折算
壹日。
    事  實
一、丁○○於民國95年7 月30日19時40分許，在嘉義縣溪口鄉疊
    溪村下員林慶光餐廳及餐廳旁之加油站前，因薪資糾紛與甲○○發生爭執，丁○○竟基於傷害他人身體之犯意，徒手毆
    打甲○○之胸部及臂部，甲○○即持圓鍬毆打丁○○身體左
    側部位，2 人繼而徒手互毆，致丁○○受有頭皮血腫、左上
    臂、前臂挫傷及左背部挫傷等傷害，甲○○則受有左手手腕
    瘀血、右手手腕挫傷、左手擦傷、右肩紅腫、右膝部、右下
    腿部挫傷皮下瘀血等傷害（甲○○被訴傷害部分，業經本院
    以96年度簡上字第40號判處拘役45日確定）。其後，兩人進
    而為搶奪圓鍬而相互拉扯，適乙○○、丙○○兄弟2 人騎機
    車行經該處，乙○○遂幫忙甲○○搶奪圓鍬，於搶奪圓鍬過
    程中，丁○○為阻止乙○○幫忙，竟另基於傷害他人身體之
    犯意，以圓鍬用力往乙○○方向戳，而劃傷乙○○之手臂，
    致乙○○受有右手前臂2.5 公分撕裂傷。
二、案經甲○○、乙○○訴由臺灣嘉義地方法院檢察署檢察官偵
    查起訴。
    理  由
一、按被告以外之人於審判外之陳述，雖不符刑事訴訟法第159
    條之1 至第159條之4之規定，而經當事人於審判程序同意作
    為證據，法院審酌該言詞陳述或書面陳述作成時之情況，認
    為適當者，亦得為證據。當事人、代理人或辯護人於法院調
    查證據時，知有第159條第1項不得為證據之情形，而未於言
    詞辯論終結前聲明異議者，視為有前項之同意，刑事訴訟法
    第159條之5定有明文。查本件被告於言詞辯論終結前，對於
    下述本院採為認定犯罪事實依據之各項供述證據之證據能力
    ，均未聲明異議，復經本院於審理時逐一提示予被告表示意
    見，本院審酌該等供述證據之取得過程並無瑕疵，與本案待
    證事實間復具有相當之關聯性，以之為本案證據並無不當，
    自得採為本件認定事實之基礎，合先敘明。
二、訊據被告丁○○固不否認曾於上開時、地因薪資糾紛與甲○○發生爭執，以及當日乙○○曾行經該處而幫忙甲○○搶奪
    圓鍬，然矢口否認有何傷害犯行，辯稱：係遭對方毆打，自
    己並未毆打對方云云。惟查：
(一)被告丁○○及甲○○曾於上開時、地因薪資問題產生爭執，
    當時甲○○坐在機車上，被告即徒手毆打甲○○之右胸部靠
    近肩膀處以及手臂，並以腳踹甲○○，甲○○以雙手阻擋，
    因而受有左手手腕瘀血、右手手腕挫傷、左手擦傷、右肩紅
    腫、右膝部、右下腿部挫傷皮下瘀血等傷害等情，迭經告訴
    人甲○○於警詢及本院審理中具結證述纂詳（見他字卷第39
    、本院卷第59至63頁）；核與證人乙○○於本院96年度簡上
    字第40號案件審理中，以及本案審理中具結證稱：「我們停
    等紅綠燈，聽到前面加油站那邊有人在爭吵... 站著的那個
    人打騎機車的甲○○」、「我停紅綠燈的時候聽到他們在加
    油站那邊大小聲，我就看到站著的那個人就先出手推騎機車
    的人了，之後我就看到丁○○走到巷子那邊」、「有看到丁○○出手，他們在加油站那邊的時候丁○○出手的」、「丁○○以右手打甲○○的右上臂部靠近肩膀的位置」（見本院
    卷第34至41頁、第64至68頁）；以及證人丙○○於本院96年
    度簡上字第40號案件審理中、本案審理中具結證稱：「我們
    去的時候停在紅綠燈那邊，看到加油站那邊一個人站著，一
    個人騎機車，聽到他們在大小聲，看到站著的人先出手打騎
    機車的人，之後不知道為什麼騎機車的人就去小吃部前面那
    邊」、「丁○○打甲○○，甲○○就還手，兩人就在那邊拉
    扯，在搶圓鍬」、「在加油站那邊丁○○打甲○○，到小吃
    部那邊丁○○又打甲○○，甲○○才回手」、「那天我和我
    哥哥要去吃東西，停紅燈的時候有聽到大小聲，然後我看到
    有一個站著的人在打坐在機車上的人，後來他們從加油站走
    到慶光餐廳那邊，之後我們綠燈順著方向過去，我哥就說是
    我們同村的人，沒有說是誰，我哥哥就說要下來問看看是什
    麼事情，我哥哥下去問沒多久突然丁○○和甲○○就在搶圓
    鍬」等語（見本院卷第42至47頁），大致相符。此外，並有
    行政院衛生署嘉義醫院於95年7 月31日開立之診斷證明書（
    見他字卷第46頁背面）在卷可稽，堪信為真實。
(二)又被告丁○○於上開時、地與甲○○發生衝突時，乙○○途
    經該處，看見甲○○、丁○○在搶圓鍬，即下車詢問發生什
    麼事，甲○○要乙○○幫忙搶圓鍬，被告見狀即先踹乙○○
    的腳（未成傷），並大力以圓鍬劃傷乙○○之右手，致乙○○受有右手前臂2.5 公分撕裂傷之傷害，迭經告訴人乙○○
    於警詢及本院審理中具結證述纂詳（見他字卷第40頁、本院
    卷第64至68頁）；核與證人甲○○於警詢及本院審理中具結
    證稱：當時其叫乙○○幫忙把圓鍬拿回來，丁○○叫乙○○
    不要過來，就用腳踹乙○○，並大力將乙○○的手劃傷，當
    時是伊看拉不贏丁○○，就叫乙○○過來幫忙拉圓鍬，伊與
    丁○○2 人的手都拉住圓鍬，乙○○站在比較靠近圓鍬銳利
    的地方，丁○○看到乙○○的手要摸圓鍬，就突然出力將圓
    鍬往乙○○方向插過去，導致乙○○受傷等語（見他字卷39
    頁、本院卷第60至63頁）；以及證人丙○○於警詢及本院審
    理中具結證稱：當天在搶圓鍬的時候，被告就很大力搶圓鍬
    並劃傷乙○○的手，當時乙○○是站在圓鍬鐵器的位置，丁○○和甲○○先是平行握著圓鍬往自己身體的方向拉，後來
    乙○○過去的時候，丁○○就突然大力的將圓鍬往乙○○的
    方向扯過去劃到乙○○（見他字卷第41頁、本院卷第69至72
    頁）等語，大致相符。此外，並有財團法人佛教慈濟綜合醫
    院大林分院出具之診斷證明書（見他字卷第47頁背面）在卷
    可稽，亦堪信為真實。
(三)被告雖辯稱其係被甲○○、乙○○、丙○○3 人共同毆打，
    並未還手，並稱上開3 人所述不實。惟查，本件事發後，甲○○、乙○○、丙○○於警詢、偵查及本院審理中，曾就當
    日事發經過為多次證述，其等所述之情節，除紅綠燈與加油
    站之距離等細節，或因時間過久記憶不清以及個人對於距離
    之感受不同，而有所出入外，其餘主要情節互核均大致相符
    ，且前後一致，是其等之證詞應屬可採。另依上開行政院衛
    生署嘉義醫院出具之診斷證明書，甲○○係於事發翌日（即
    95年7 月31日）即就診，經診斷其確實受有左手手腕瘀血、
    右手手腕挫傷、左手擦傷、右肩紅腫、右膝部、右下腿部挫
    傷皮下瘀血等傷害；另乙○○雖於至警察局製作筆錄之翌日
    （即95年8 月21日）始至財團法人佛教慈濟綜合醫院大林分
    院就診並取具診斷證明書，惟依診斷證明書所載，其右手前
    臂確有2.5 公分撕裂傷，且相隔近1 個月仍可見傷疤。佐以
    被告自承當日確曾與甲○○發生爭執且遭甲○○等毆打，並
    曾與甲○○、乙○○搶奪圓鍬，甲○○並為此經本院以96年
    度簡上字第40號判處拘役45日確定，認定被告因遭甲○○持
    圓鍬及徒手毆打，而受有頭皮血腫、左上臂及前臂挫傷、左
    背部挫傷等傷害；衡以被告正值青壯，其稱在當日雙方嚴重
    爭執之過程中，僅曾被打而未還手云云，顯與常理不合。綜
    上所述，本件事證明確，被告傷害之犯行堪以認定，應予依
    法論科。
三、論罪科刑：
(一)核被告所為，係犯刑法第277 條第1 項之普通傷害罪。其先
    後傷害甲○○、乙○○，犯意各別，行為互異，應予分論併
    罰。公訴人認被告係以一傷害行為致告訴人2 人受傷，為想
    像競合犯，尚有誤解。爰審酌被告國中畢業之智識程度，有
    傷害之前案紀錄，目前從事搭建鐵厝、鐵皮屋之工作，與太
    太同住之生活狀況，僅因細故即徒手毆打甲○○並以圓鍬劃
    傷乙○○之犯罪動機、手段，分別造成告訴人2 人受傷之程
    度，及其犯後矢口否認犯行，亦未賠償告訴人所受損害等一
    切情狀，就其所犯2 罪分別量處如主文所示之刑，並均諭知
    易科罰金之折算標準，以資懲儆。
(二)按犯罪在96年4 月24日以前者，除本條例另有規定外，拘役
    減其刑二分之一。依本條例應減刑之罪，未經判決確定者，
    於裁判時，減其宣告刑。96年7 月16日施行之中華民國九十
    六年罪犯減刑條例第2 條第1 項、第7 條第1 項分別定有明
    文。經查，被告係於95年7 月30日犯本案2 件傷害罪，其犯
    罪時間均在96年4 月24日以前，復無不得減刑之例外情形，
    爰依上開減刑條例之規定，均減其宣告刑如主文所示，並定
    其應執行之刑。
(三)未扣案之圓鍬1 支，雖係被告用以供傷害乙○○之物，但係
    甲○○所有，非被告所有之物，尚不得宣告沒收，附此敘明
    。
四、據上論斷，應依刑事訴訟法第299條第1項前段，刑法第277
    條第1 項、第41條第1 項前段、第51條第6 款，中華民國九
    十六年罪犯減刑條例第2 條第1 項第3 款、第7 條、第9 條
    ，判決如主文。
本案經檢察官江金星到庭執行職務。
中　　華　　民　　國  　96  　年　   12　　月　  31   日
                  刑事第三庭 審判長法　官　陳 仁 智
                                   法　官　鄭 雅 文
                  　　　　　 　    法　官　陳 蒨 儀
上列正本證明與原本無異。
如不服本判決，應於判決送達後十日內向本院提出上訴狀，上訴
書狀依法應敘述具體理由，如未敘述具體理由者，應於上訴期間
屆滿後二十日內補提理由書於本院（均應附繕本）。告訴人或被
害人如對於本判決不服者，應具備理由請求檢察官上訴，其上訴
期間之計算係以檢察官收受判決正本之日期為準。
中　　華　　民　　國　　96　　年　　12　　月　　31　　日
                                   書記官  楊 國 色
附錄所犯法條：
中華民國刑法第277條第1項
傷害人之身體或健康者，處3年以下有期徒刑、拘役或1千元以下
罰金。
